【裁判字號】    94,上更(一),102
【裁判日期】    950627
【裁判案由】    給付貨款等
【裁判全文】
臺灣高等法院民事判決               94年度上更(一)字第102號
上  訴  人  鈶益股份有限公司
法定代理人  乙○○
訴訟代理人  許進德律師
            蘇夏曦律師
            劉金玫律師
被上訴人    六鉅國際股份有限公司
法定代理人  甲○○
訴訟代理人  劉錦樹律師
複 代理 人  李珮瑄律師
上列當事人間請求給付貨款等事件，上訴人對於中華民國92年 3
月13日臺灣臺北地方法院90年度訴字第4224號第一審判決提起上
訴，經判決後，由最高法院發回更審，本院於95年4月4日言詞辯
論終結，判決如下：
    主      文
原判決關於駁回上訴人後開第二項之訴部分，及該部分假執行之
聲請，並訴訟費用之裁判廢棄。
被上訴人應給付上訴人新臺幣壹佰柒拾肆萬肆仟零拾貳元及自民
國九十年九月七日起至清償日止，按年息百分之五計算之利息。
其餘上訴駁回。
第一、二審及發回前第三審訴訟費用由被上訴人負擔十分之九，
餘由上訴人負擔。
本判決所命之給付，於上訴人以新臺幣伍拾捌萬元為被上訴人供
擔保後，得假執行。但被上訴人如以新臺幣壹佰柒拾肆萬肆仟零
拾貳元為上訴人預供擔保，得免為假執行。
    事實及理由
一、本件上訴人在原審起訴，就貨款新臺幣（下同） 59萬2,973
    元及代墊機器款 130萬元部分，原係分別請求自民國（下同
    ）90年6月22日起算，按年息5%計算、及自89年4月25日起算
    ，按年息 30%計算之遲延利息；嗣於提起第二審上訴後，在
    本院減縮上開利息請求均自起訴狀繕本送達之翌日即90年 9
    月7日起算（見本院上更(一)字卷80、111頁），此與民事訴訟
    法第446條第 1項但書、第255第1項第3款之規定，並無不合
    ，應予准許，合先敘明。
二、上訴人聲明求為判決；(一)原判決廢棄。(二)被上訴人應給付上
    訴人 59萬2,973元及自90年9月7日起至清償日止，按年息5%
    計算之利息。(三)被上訴人應給付上訴人130萬元及自90年9月
    7日起至清償日止，按年息30%計算之利息。
    (四)願供擔保請准宣告假執行。
    被上訴人聲明求為判決：(一)上訴駁回。(二)如受不利判決，願
    預供擔保請准宣告免為假執行。
三、上訴人起訴主張：兩造於88年12月30日訂立協力廠商承攬製
    造契約書（下稱系爭承攬契約書），被上訴人本於上開契約
    ，先後於：(一)90年 2月26日，向上訴人訂購「K3 BONEBAR37
    62」工字鐵10萬支，約定貨款為 37萬8,000元，上訴人已於
    同年5月25日交貨；(二)90年2月26日訂購「GEMKEY HEAD ASSY
    ,W/GEMLOGO 」10萬支之其中 4萬4,000支，約定貨款為11萬
    0,880元，上訴人已於同年5月11日交貨；(三)90年 3月23日訂
    購「K3 KEY BLANK」10萬支之其中5萬6,000支，約定貨款為
    14萬1,120元，上訴人亦已於同年 5月11日交貨。上開3筆貨
    款合計63萬元，經上訴人於90年 6月22日催告給付，被上訴
    人僅支付 3萬7,027元，尚欠尾款59萬2,973元拒不給付。又
    被上訴人為確保產品符合其委製之圖樣與規格，乃與上訴人
    約定由上訴人代購生產鎖件所需之「銑齒機」，其價金、安
    裝、設計等費用，於附加按年息 30%計算之利息後，自被上
    訴人訂製之鎖件中逐一扣還，上訴人於89年 4月間，代被上
    訴人訂購 2台銑齒機（下稱系爭機器），並已付清該機器之
    全部價金130萬元，惟被上訴人卻於90年4月間表示終止契約
    ，不再訂製鎖件，致上訴人不能由委製之鎖件中扣除系爭機
    器之代墊費用等情，爰分別依買賣及委任之法律關係，求為
    命被上訴人給付貨款 59萬2,973元及法定遲延利息，暨給付
    代墊系爭機器款130萬元及約定遲延利息之判決。
    被上訴人則以：上訴人於90年1月間至5月間（即90年 1月17
    日、4月13日、5月4日、5月25日）所交付之40萬支工字鐵，
    經伊之美國客戶檢出其中20萬支有規格尺寸不合之瑕疵，並
    向伊請求賠償加工修繕費美金8,250元折合新臺幣為28萬3,2
    23元，上訴人對該瑕疵既應負擔保責任，依約即應賠償此項
    費用；又因上訴人遲延不依約返還伊所有交上訴人保管之K3
    握柄蓋塑膠模具、及L3握柄蓋塑膠模具各 1套，伊為維持營
    運，另行訂製同一規格之新模具支付費用 30萬2,400元，應
    由上訴人負遲延給付之賠償責任，另為運回由上訴人所保管
    之其他模具，支出運費 7,350元，亦應由上訴人賠償；經伊
    主張以之抵銷後，上訴人已無貨款可資請求；又伊並未委託
    上訴人訂購系爭機器，上訴人請求給付該機器價款 130萬元
    之本息，亦無理由等語，資為抗辯。
四、經查上訴人主張兩造於88年12月30日訂立系爭承攬契約書（
    按兩造約定針對被上訴人之客戶之需求，共同開發鎖件等五
    金等產品，由上訴人提供材料生產製造五金產品，供被上訴
    人訂購，依該契約之約定內容以觀，其性質應屬買賣契約）
    ，被上訴人並依上開契約，先後向上訴人訂購「K3 BONEBAR
    3762」工字鐵、「GEMKEY  HEAD ASSY, W/GEMLOGO」及「K3
    KEY  BLANK」等鎖件，上訴人均已交貨，惟被上訴人就合計
    63萬元之貨款，僅支付 3萬7,027元，尚欠59萬2,973元未付
    之事實，業據其提出系爭承攬契約書、訂購單、統一發票、
    交貨通知傳真及樹林迴龍郵局第74號存證信函為證（見原審
    卷14至24、48至54頁），且為被上訴人所不爭執，自堪信為
    真實。則上訴人原請求被上訴人給付貨款 59萬2,973元及法
    定遲利息，即屬有據。
五、上訴人另主張被上訴人為確保產品符合其委製之圖樣與規格
    ，乃與上訴人約定由上訴人代購生產鎖件所需之系爭機器，
    費用由被上訴人負擔，並於所訂製之鎖件逐一扣還，上訴人
    為系爭機器之訂購、安裝及設計等，已支付費用 130萬元之
    事實，亦據其提出88年11月29日鎖件報價單、88年12月20日
    機器報價單、勝亞實業股份有限公司（下稱勝亞公司）報價
    單及支票為證（見原審卷26至29頁）。雖被上訴人否認有上
    開委託代購機器之情事，但查：
    (一)上訴人主張伊於88年11月29日傳真鎖件報價單予被上訴人
      ，於備註欄載明：「生產Master Key之專用機台由 TYC（
      指上訴人）添購，故訂單未達 100萬組，貴公司需補足機
      台之分攤費用」，其上第項記載「加工 100萬組前」之
      鎖件單價為18.24元，第項記載「機台分攤費用」 1.69
      元，第項則記載「加工100萬組後」之鎖件單價為16.55
      元（即18.24元減去 1.69元之餘額），此有鎖件報價單可
      稽（見原審卷26頁）。雖該報價單未經被上訴人簽署，且
      被上訴人否認就該報價單所載事項已與上訴人達成合意。
      然查被上訴人嗣於89年2月15日傳真函件（見原審卷141頁
      ）予上訴人時，將上開88年11月29日鎖件報價單作為附件
      2 ，一併回傳（見原審卷143頁及本院卷146頁），而依該
      傳真函件內容第3項，僅針對「銑Key」及「QC費用」加註
      「待正式生產再行評估合理性」之條件，對於「機台分攤
      費用」部分，則未為任何修正或反對之意思表示；且嗣於
      89年2月18日傳真之報價單，就「機器分攤費」 1.69元部
      分，亦仍未變更（見原審卷107、145頁）；再經參諸在此
      之前，上訴人於88年11月18日曾製作「銑齒機流程圖」，
      載明銑齒機之報價、確認、訂購及檢驗等流程，傳真予被
      上訴人，並經被上訴人之經理白鐵鍵簽名確認（見原審卷
      193頁及本院上更(一)字卷142頁）；且被上訴人之經理白鐵
      鍵曾多次出席系爭機器製造前之會議，主導決定機器之規
      格，並於驗收機器時在場等情，亦據證人即勝亞公司之負
      責人趙欽偉在原審到場證述：「鈶益公司的蔡先生在85、
      86年間曾向勝亞公司買過 3台…銑齒機，88年底左右蔡先
      生說要再買 2台銑齒機，並說規格與85、86年所買的機器
      相符，只是要做局部的修正，為了修改機器規格的事，我
      到鈶益公司去了2、3次，鈶益公司與六鉅公司的人都在，
      談更新設計的技術、結構問題，……新買的機器規格如何
      更改，是六鉅公司的人在主導，當時在鈶益公司開會，出
      席的人有我、鈶益公司的人及六鉅（公司）的白經理、一
      位外國技術顧問和一位我不認識的先生，修改規格的會議
      前後有 3次。88年底、農曆年前機器我已經做好了，後來
      鈶益公司的蔡先生陪同六鉅公司的人到美國Fortlock公司
      ，他們在美國可能有談新的方向，他們回國後機器又重新
      大幅度修改過一次，這 2台機器前後拖了半年多」、「（
      針對這2台銑齒機）有開過好幾次會，…，一部分是鈶益
      公司的人會同六鉅公司的白經理到鈶益公司驗收機器」、
      「鈶益公司的蔡先生有說機器的規格、設計一切都聽六鉅
      公司的…」明確（見原審卷197至199頁）；復經徵諸被上
      訴人之前亦曾委由上訴人代訂銑齒機，有訂購單可稽（見
      原審卷25頁），足見系爭機器確係針對被上訴人及其客戶
      Fortlock公司之需求而訂製，且就被上訴人委託上訴人代
      購機器，其費用由被上訴人負擔乙事，兩造確已達成合意
      ，被上訴人並已指示訂製系爭機器。又縱如被上訴人所抗
      辯Master Key等鎖件得以舊機器生產云云，仍不足以否定
      被上訴人有指示訂製系爭機器之事實；至證人郭台生、白
      鐵鍵在原審雖證述被上訴人從未答應負擔系爭機器費用云
      云（見原審卷228、254頁），惟既與上開事證不符，亦難
      據為有利於被上訴人之認定。
    (二)上訴人主張被上訴人於89年 2月21日下單委製模具及少量
      樣本後，即未再下單量產訂製鎖件，上訴人為求順利進入
      量產以回收已投資之成本，因而於89年12月30日提出另紙
      報價單，以被上訴人訂購 100萬組以上，並補貼PC檢驗治
      具費為條件，同意由上訴人吸收系爭機器之費用，有89年
      12月30日報價單足按（見原審卷 381頁）。惟被上訴人並
      未依該報價單所示價格、數量，向上訴人下單訂製鎖件，
      為兩造所不爭執（見本院上更(一)字卷 138頁），顯見被上
      訴人並未同意踐行上訴人在該報價單所要求之條件，自難
      遽認上訴人嗣已同意吸收系爭機器之費用。
    (三)上訴人訂購系爭機器後，被上訴人並未下單量產訂製鎖件
      ，既如前述，則上訴人已無從於被上訴人所訂製之鎖件中
      扣還系爭機器之費用，是其本於委任契約關係，自得請求
      被上訴人償還上開費用。茲上訴人主張其為系爭機器之訂
      購、安裝及設計等，已支付費用 130萬元乙節，業據其提
      出系爭機器製造廠商即訴外人勝亞公司所開立之報價單為
      證（見原審卷28頁。該報價單雖記載總價為 128萬元，但
      備註欄已載明「稅外加」，是其含稅總價為134萬4,000元
      ，已逾上訴人主張之 130萬元），則上訴人請求被上訴人
      償還系爭機器費用130萬元，亦屬有據。又兩造嗣於90年4
      月24日協商，雖作成會議結論乙份（見原審卷62至64頁）
      ，其「主要議題」第3項並記載「…六鉅以100萬（元）買
      下此二台含伺服器之銑齒機設備…」（見原審卷62頁），
      但該結論未經兩造同意，故兩造均未簽署該份會議結論，
      為兩造所不爭執（見本院上更(一)字卷44頁），是該會議結
      論亦未變更兩造間原合意之內容。惟兩造原就被上訴人應
      於何時以前訂足 100萬組之鎖件，並無約定，自難依每組
      鎖件所應攤還之金額1.69元，逕認係利息，進而據以推算
      為利率；此外，上訴人復不能證明兩造間就系爭機器之費
      用，確有年息 30%利率之約定，是其就系爭機器費用之償
      還，僅得請求被上訴人支付按法定利率即年息5%計算之利
      息；至逾法定利率所為之利息請求，即非有據。
六、惟按二人互負債務，而其給付種類相同，並均屆清償期者，
    各得以其債務，與他方之債務，互為抵銷，為民法第 334條
    第1項前段所明定。茲就被上訴人對於上訴人之前開59萬2,9
    73元貨款債權所主張下列各項抵銷，是否可取？分述如下：
    (一)關於工字鐵瑕疵部分：
      1.被上訴人抗辯上訴人先後於90年1月17日、4月13日、5
        月4日及5月25日四次交付工字鐵計40萬支，經伊之美國
        客戶檢出其中20萬支有尺寸不合之瑕疵，並向伊請求賠
        償加工修繕費美金8,250元，伊於90年6月28日受美國客
        戶通知後，已於同年7月4日將該瑕疵通知上訴人之事實
        ，業據其提出美國Fortlock公司求償計算書、90年 6月
        28日及同年7月3日電子郵件、第一商業銀行匯入匯款通
        知書、發票、宣誓書及中譯本為證（見原審卷 85、133
        至135、302、321至327頁）。雖上訴人否認上開尺寸不
        合之工字鐵為伊所製造交付。惟查，上開尺寸不合之工
        字鐵，係美國Fortlock公司向被上訴人所訂購，此有Fo
        rtlock公司之總經理、品質管制經理及採購人員簽署並
        經我國駐芝加哥台北經濟文化辦事處公證之宣誓書及其
        中譯本可稽（見原審卷351至357頁）；而被上訴人向上
        訴人訂購之工字鐵，係由上訴人直接運交美國Fortlock
        公司，為上訴人所不爭執；且兩造往來文件中，亦曾多
        次提及被上訴人在美國之客戶Fortlock公司（見原審卷
        58、68、72、73頁），足見Fortlock公司所受領尺寸不
        合之工字鐵，應係上訴人所製造及交付。茲上訴人既不
        能證明被上訴人曾有向他人訂購工字鐵並運交美國Fort
        lock公司之事實，其空言主張上開尺寸不合之工字鐵並
        非伊所製造交付云云，自不足取。
      2.雖上訴人主張伊先後於90年1月17日、4月13日及5月4日
        三次所交付之工字鐵，均經被上訴人所屬人員藍石錠檢
        驗合格，並據提出90年1月12日、4月12日及5月4日 AQL
        檢驗報告為證（見本院上字卷73至75頁）。然查， AQL
        係被上訴人之美國客戶所要求之檢驗標準 AQL所提供之
        圖面尺寸有 4、50個，被上訴人之品管工程師會先選擇
        較重要的20個尺寸進行抽驗，被上訴人之驗貨不代表客
        戶接受，一定要經過（美國）買主確認才算驗貨通過等
        情，業據證人郭台生在本次更審前在本院到場證述屬實
        （見本院上字卷114、115頁）；徵諸系爭訂購單備註第
        5 條載有：「交貨時須附上…AQL之檢驗報告書及AQL檢
        驗樣品…」（見原審卷15頁），足見該 AQL檢驗報告僅
        係提供被上訴人之美國客戶參考；再經參諸系爭訂購單
        下方注意事項註明：「出口貨品：品質、數量……萬一
        發生問題，不論買方（指被上訴人）已驗收與否，應由
        賣方（指上訴人）負責解決…」（見原審卷14、18、22
        頁），及兩造間系爭承攬契約書第 9.3條約定：「乙方
        （指上訴人）出貨貨品之品質，經過甲方（指被上訴人
        ）之抽驗合格，出貨之後如發現貨品之部份或全部與規
        格、圖面或甲方所制定檢查標準不符時，而遭致退貨或
        另需採行其他補救措施時，乙方同意無條件賠償同數量
        之貨品或不良退貨之貨品費用…」（見原審卷50頁），
        益見依兩造之約定，上訴人所交付之工字鐵有無瑕疵，
        仍應以被上訴人之國外客戶認定為準。是上訴人執上開
        AQL檢驗報告，主張伊先後於90年1月17日、4月13日及5
        月 4日三次所交付之工字鐵，並無瑕疵云云，為不足取
        。
      3.又上訴人另於90年 5月25日所交付之工字鐵，雖於出貨
        前即經被上訴人檢驗出有兩處尺寸不合規格，有90年5
        月25日 AQL檢驗報告足按（見本院上字卷85頁）。然針
        對該批工字鐵，上訴人已於同日傳真文件予被上訴人，
        內載：「因工字鐵尺寸上有些問題，本可全檢出貨，但
        貴公司（指被上訴人）急需出貨，如產品到了國外而產
        生問題，本公司不負任何責任。請於出貨前簽回此函，
        謝謝」，惟被上訴人仍同意出貨，卻於簽署後回傳，並
        未為任何保留聲明之記載，有上訴人提出之傳真函可稽
        （見原審卷100頁），足見被上訴人就上訴人於90年5月
        25日所交付之工字鐵，已同意免除上訴人之瑕疵擔保責
        任。雖被上訴人抗辯上訴人交付該批貨物遲延，伊為避
        免對美國客戶負遲延交貨之責任，不得不簽署該份傳真
        文件，上訴人遲延在先，又主張免除瑕疵擔保責任，有
        違誠信原則云云。然上訴人不論有遲延交貨或所交貨物
        具有瑕疵之情形，被上訴人均得依約究責，殊無為遷就
        對其客戶交期而免除上訴人所應負瑕疵擔保責任之必要
        ，被上訴人既已基於其自身考量，決意免除上訴人於90
        年 5月25日所交付之工字鐵所應負之瑕疵擔保責任，則
        上訴人據此主張就該批工字鐵不負瑕疵擔保責任，自無
        違反誠信原則之可言。又上訴人就該批工字鐵，並無故
        意不告知瑕疵之情形，被上訴人抗辯上開免除瑕疵擔保
        責任之約定因上訴人故意不告知瑕疵，應屬無效云云，
        亦不足取。
      4.上訴人就其先後於90年1月17日、4月13日及5月4日三次
        所交付不合規格之貨品，依兩造間系爭承攬契約書第9.
        3 條之約定，應賠償同數量之貨品或不良退貨之貨品費
        用，已如前述（見原審卷50頁）。又買賣之物，缺少出
        賣人所保證之品質者，買受人得請求不履行之損害賠償
        ，民法第 360條前段亦定有明文。茲查被上訴人抗辯上
        訴人先後於90年 1月17日、4月13日、5月4日及5月25日
        四次所交付之共 4批計40萬支工字鐵中，經被上訴人之
        客戶美國Fortlock公司檢驗出20萬支瑕疵，該公司並未
        退貨，僅以重工（rework）方式檢修，支出費用美金 2
        萬1,750元，Fortlock公司僅就其中美金8,250元向被上
        訴人求償並予扣款等情，固有宣誓書及中譯本、電子郵
        件、求償計算書、第一商業銀行匯入匯款通知書、及統
        一發票可稽（見原審卷 321至327、302、85、133至135
        頁）。惟因該20萬支瑕疵品中，屬上訴人於90年 5月25
        日所交付之數量究有若干？被上訴人始終不能具體指明
        ，自應認該批90年 5月25日所交付之10萬支工字鐵全數
        均有瑕疵，此部分既經被上訴人免除瑕疵擔保責任，已
        如前述，則經扣除後，被上訴人僅得就其餘10萬支工字
        鐵之瑕疵，請求上訴人賠償。又被上訴人已於89年 6月
        28日收到其客戶Fortlock公司之瑕疵通知後（見原審卷
        302 頁），旋即於同年7月4日以台北松江路郵局第3116
        號存證信函，將20萬支工字鐵存有瑕疵之情事通知上訴
        人（見原審卷81頁），已盡即時通知瑕疵之義務，並已
        據被上訴人於原審提出上開存證信函，上訴人始終並未
        否認有收到該信函，足見該存證信函確已送達於上訴人
        。上訴人及至本次更審前在本院始以被上訴人未舉證已
        送達而為質疑（見本院上字卷69頁），自難憑取。又雖
        因Fortlock公司通知瑕疵時，未具體指明批號，致被上
        訴人無從確知瑕疵品之出貨日期，誤認瑕疵僅存在於90
        年5月4日及 5月25日二次所交付之工字鐵，惟其既已指
        明全部瑕疵數量為20萬支，自不影響該瑕疵通知之效力
        。準此，被上訴人就系爭工字鐵之瑕疵，所得請求上訴
        人賠償之金額應為14萬1,611元（其計算式為：美金8,2
        50元×100,000支/200,000支×匯率34.33 =新臺幣141,
        611元。上開匯率為兩造所不爭執─見原審卷291頁及本
        院上更(一)字卷 146頁背面），是被上訴人就上開金額部
        分主張與上訴人之前開貨款債權抵銷，自屬可取；至超
        過上開金額部分之抵銷主張，即非可取。
    (二)關於另行訂製模具費用及模具運費部分：
      1.查兩造間系爭承攬契約書第11.1條約定：「本契約有關
        產品之生產模具、…均屬於甲方（指被上訴人）所有…
        」（見原審卷50頁）；又上訴人就各個單一模具均簽具
        「模具保管單」，並於該保管單第 1條訂明：「本套模
        具為六鉅公司所有，六鉅公司如需收回模具得以書面通
        知，本公司（指上訴人）自當於10日內送還，均無異議
        （見原審卷55、56頁）。所謂送還，當係上訴人以自己
        費用運送返還予被上訴人。
      2.被上訴人抗辯伊為運回由上訴人保管之部分模具，支出
        運費 7,350元乙節，業據其提出統一發票為證（見原審
        卷136頁），且為上訴人所不爭執（見原審卷153頁），
        依上開約定，被上訴人請求上訴人給付該部分模具運費
        ，並據以主張與系爭貨款債權抵銷，亦屬可取。
      3.被上訴人另抗辯因上訴人遲延不依約返還伊所有交由上
        訴人保管之K3握柄蓋塑膠模具、及L3握柄蓋塑膠模具各
        1套，經伊另行訂製同一規格之新模具支付費用30萬2,4
        00元乙節，固據其提出90年5月4日信函、同年 5月15日
        律師函、模具訂單及統一發票為證（見原審卷66至69、
        75至78、180至182頁）。惟查，上訴人代被上訴人訂購
        系爭機器後，被上訴人並未下單產量訂製鎖件，上訴人
        已於90年 4月24日協商會議中，請求被上訴人支付價款
        取回系爭機器（見原審卷62頁），被上訴人於是時即負
        有給付系爭機器價款之義務，乃被上訴人並未清償，則
        依民法第 928條之規定，上訴人自得就其所占有之上開
        模具，行使留置權。雖兩造於90年 4月24日協商未達成
        合意，已如前述（見本院上更(一)字卷44頁），該會議結
        論有關模具點交地點之記載，不足以拘束兩造，且被上
        訴人已於90年5月4日致函上訴人，要求於同年5月9日前
        歸還上開 2套模具（見原審卷66頁）；又委請律師於同
        年 5月15日致函上訴人，要求於10日內歸還模具（見原
        審卷67至69頁）。然既經上訴人委請律師於同年 5月21
        日復函表示：「…六鉅公司來函要求交還屬於六鉅公司
        所有而為本公司代保管之…模具…，本公司極願交還，
        但六鉅公司先前請託本公司購置之L3 KEY、MASTER KEY
        銑齒機台 2部，其所有權雖歸屬六鉅公司，但依照貴我
        合約，六鉅公司應於購置時即刻付款，但因本公司受六
        鉅公司之請託先行墊款，至今亦 1年有餘，…此部分清
        償代墊款亦應與返還模具之事一併解決處理，方屬公允
        ，故本公司特委請貴大律師併此為代墊款項返還之催告
        意思表示，並請六鉅公司本公司聯絡模具設備取回及清
        償代墊機器款事宜…」（見原審卷71至74頁），則上訴
        人主張其就所占有之上開 2套模具合法行使留置權乙節
        ，自屬可取。從而，被上訴人以上訴人遲延返還模具為
        由，請求賠償另行訂製新模具所支出之費用 30萬2,400
        元，並據以主張與上訴人之前開貨款債權抵銷，亦不足
        取。
    (三)綜上所述，被上訴人就前開貨款 59萬2,973元，所得主張
      抵銷之金額計為 14萬8,961元（其計算式為：工字鐵瑕疵
      141,611元+模具運費7,350元= 148,961元），經此抵銷後
      ，上訴人所得請求之貨款僅為 44萬4,012元（其計算式為
      ：592,973元-148,961元= 444,012元）。
七、從而，上訴人本於買賣及委任之法律關係，請求被上訴人給
    付 174萬4,012元（含經抵銷後之貨款44萬4,012元及系爭機
    器費用 130萬元）及在本院減縮請求自起訴狀繕本送達之翌
    日即90年9月7日起至清償日止，按年息5%計算之利息部分，
    自屬應予准許；至逾上開金額（除減縮部分外）之請求，即
    屬不應准許。原審就上開應准許部分，所為上訴人敗訴之判
    決，尚有未洽，上訴論旨指摘原判決此部分不當，求予廢棄
    改判，為有理由，自應由本院予以廢棄改判如主文第 2項所
    示，並已據兩造陳明願供擔保，以代釋明，聲請宣告假執行
    或免為假執行，經核均與規定相符，爰分別酌定相當之擔保
    金額，併予准許；就上開不應准許部分，所為上訴人敗訴之
    判決，並無不合，上訴論旨指摘原判決此部分不當，求予廢
    棄改判，為無理由。
八、至兩造之其餘攻擊或防禦方法及未經援用之證據，經本院斟
    酌後，認為均不足以影響本判決之結果，自無逐一詳予論駁
    之必要，併此敘明。
九、據上論結，本件上訴為一部有理由，一部無理由，依民事訴
    訟法第450條、第449條第 1項、第79條、第463條、第390條
    第2項、第392條第2項，判決如主文。
中    華    民    國    95    年    6     月    27    日
                  民事第六庭  審判長法  官  林鄉誠
                                    法  官  彭昭芬
                                    法  官  梁玉芬
正本係照原本作成。
上訴人不得上訴。
被上訴人如不服本判決，應於收受送達後20日內向本院提出上訴
書狀，其未表明上訴理由者，應於提出上訴後20日內向本院補提
理由書狀（均須按他造當事人之人數附繕本）上訴時應提出委任
律師或具有律師資格之人之委任狀；委任有律師資格者，另應附
具律師資格證書及釋明委任人與受任人有民事訴訟法第 466條之
一第一項但書或第二項（詳附註）所定關係之釋明文書影本。
中    華    民    國    95    年    6     月    29    日
                                    書記官  常淑慧
附註：
民事訴訟法第四百六十六條之一（第一項、第二項）：
對於第二審判決上訴，上訴人應委任律師為訴訟代理人。但上訴
人或其他法定代理人具有律師資格者，不在此限。
上訴人之配偶、三親等內之血親、二親等內之姻親，或上訴人為
法人、中央或地方機關時，其所屬專任人員具有律師資格並經法
院認為適當者，亦得為第三審訴訟代理人。


司法院資訊處製作；財團法人民間司法改革基金會備份。
